# 争议设备

提问人：zcy2401 时间：2023-01-30 21:09:50
请教一下老师，公司购买一台液废炉，合同金额 4800 万，由于设备使用中一直存在问题，公司支付了 2400 万后不再支付，供应商也试图与公司沟通是否考虑更换设备，但公司并不同意，也不接受对方发票。账面上做了预付账款 2400 万，同时做暂估固定资产 2400 万。请问这样处理是否正确？是否需要全额确认 4800 万固定资产，并提 2400 万减值。由于设备使用是有问题的，公司也不愿与对方协商，不知道该怎么处理？

回答人：chenyiwei
此问题首先要根据该设备状况、公司意图，并对照原合同约定和适用的法律法规规定，确定： 1 、在当前状况下本企业所享有的权利和所应承担的义务； 2 、本企业下一步应对方案，包括对已到货设备的处置、剩余款项的处理、是否可能发起诉讼等。必要时应咨询律师意见。如果不了解资产状况和本企业应对方案，则无法确定如何进行会计处理，对审计而言属于范围受限。